臺灣臺北地方法院刑事判決
111年度審交易字第688號
公  訴  人  臺灣臺北地方檢察署檢察官
被      告  陳安西


上列被告因過失傷害案件，經檢察官提起公訴（111年度偵字第1
7338號）後，被告於本院審理中就被訴事實為有罪之陳述，經檢
察官聲請改依協商程序而為判決，本院予以同意，判決如下：
    主      文
陳安西犯過失傷害罪，處拘役伍拾日，如易科罰金，以新臺幣貳
仟元折算壹日，緩刑貳年，緩刑期間應於一一一年十二月十五日
給付告訴人劉春言新臺幣貳拾萬元，並匯款至合作金庫銀行忠孝
分行、戶名：劉春言、帳號：0000000000000。
    事實及理由
一、本件犯罪事實及證據，除引用附件檢察官起訴書之記載外，
    另據被告於本院審理時坦承犯行，核其自白，與起訴書所載
    事證相符，可認屬實，本案事證明確，被告犯行堪予認定，
    應依法論科。
二、論罪科刑：　
　  核被告所為，係犯刑法第284條前段過失傷害罪。依認罪協
    商結果判決如主文所示，並諭知易科罰金之折算標準。
三、附記事項：
　㈠被告前未曾因故意犯罪受有期徒刑以上刑之宣告，有臺灣高
    等法院被告前案紀錄表一份在卷可稽，本院認經此偵、審程
    序及科刑宣告後，當知所警惕，無再犯之虞，所宣告之刑以
    暫不執行為適當，依刑法第74條第1項第1款規定，併予緩刑
    諭知，以啟自新。
　㈡被告除於111年12月15日以匯款方式給付告訴人新臺幣（下同）20萬元作為刑事協議，另刑事附帶民事移送民事庭，將來民事判決主文勝訴定讞金額如高於20萬元，被告針對刑事協議內容之20萬元可主張抵銷，但民事判決勝訴理由，如已將20萬元扣除，被告不得主張抵銷。如民事判決主文勝訴定讞金額低於20萬元，被告就低於20萬元之差額，不得請求返還。
四、除有刑事訴訟法第455條之4第1項第1款於本訊問程序終結前
    ，被告撤銷協商合意或檢察官撤回協商聲請者；第2款被告
    協商之意思非出於自由意志者；第4款被告所犯之罪非第455
    條之2第1項所定得以協商判決者；第6款被告有其他較重之
    裁判上一罪之犯罪事實者；第7款法院認應諭知免刑或免訴
    、不受理者情形之一，及違反同條第2項「法院應於協商合
    意範圍內為判決；法院為協商判決所科之刑，以宣告緩刑或
    2年以下有期徒刑、拘役或罰金為限」之規定者外，檢察官
    與被告均不得上訴。如有前述得上訴之情形，得自收受判決
    送達之翌日起20日內，向本院提出上訴書狀，上訴於第二審
    法院，併予敘明。
據上論斷，應依刑事訴訟法第455條之2第1項、第455條之8、第4
54條、第455條，刑法第284條前段、第41條第1項前段、第74條
第1項第1款、第2項第3款，判決處刑如主文。
本案經檢察官黃冠中提起公訴、檢察官洪敏超到庭執行職務。
中　　華　　民　　國　　111 　年  　 11  　月　　24 　日
                  刑事第二十庭  法　官　洪英花
以上正本證明與原本無異。
不得上訴。
                                書記官  洪啟瑞
中　　華　　民　　國　　111 　年  　 11  　月　　24 　日
附錄本案論罪科刑依據法條全文：
中華民國刑法第284條
因過失傷害人者，處一年以下有期徒刑、拘役或十萬元以下罰金
；致重傷者，處三年以下有期徒刑、拘役或三十萬元以下罰金。
附件：
臺灣臺北地方檢察署檢察官起訴書
                                    111年度偵字第17338號
　　被　　　告　陳安西　男　64歲（民國00年0月0日生）
　　　　　　　　　　　　住○○市○○區○○街00巷0號2樓
　　　　　　　　　　　　國民身分證統一編號：Z000000000號
上列被告因過失傷害案件，業經偵查終結，認應該提起公訴，茲
將犯罪事實及證據並所犯法條分敘如下：
　　　　犯罪事實
一、陳安西於民國110年10月27日上午，騎乘車牌號碼000-0000
　　號普通重型機車，沿臺北市中山區長安東路1段（下僅稱路
    名）由東往西方向行駛，於同日上午10時許，行經長安東路
    1段與天津街交岔路口時，本應注意禁止左轉路段，不得迴
    車，以避免發生危險，而依當時天候晴、日間自然光線、路
    面乾燥無缺陷、道路無障礙物、視距良好，並無不能注意之
    情事，竟疏未注意及此貿然迴車，適有劉春言（所涉過失傷
    害罪嫌部分，另為不起訴處分）騎乘車牌號碼000-0000號普
    通重型機車沿同向駛至上開路口，二車因而發生碰撞，致劉
    春言人車倒地，並受有右手遠端尺骨及遠端堯骨開放性骨折
    併腕關節脫位等傷害。
二、案經劉春言訴由臺北市政府警察局中山分局報告偵辦。
　　　　證據並所犯法條
一、證據清單
編號 證據名稱 待證事實 1 被告陳安西於警詢及偵查 中之供述 ①被告陳安西坦承有於上開 　時地欲騎車迴轉之事實。 ②辯稱：伊沒有看到禁止左 　轉的標誌，且告訴人劉春言超速、沒有保持安全距離等語。 2 告訴人即證人劉春言於警 詢及偵查中之證述 證明被告於上開時地突然在 車從外線要迴車，使告訴人反應不及之事實。 3 道路交通事故現場圖、道 路交通事故調查報告表㈠㈡、現場及車輛照片12張 ①證明事發現場設有禁止左 　轉標誌之事實。 ②證明本案之事發經過及車 　損情形之事實。 4 臺北市政府警察局道路交 通事故初步分析研判表 證明被告在禁止左轉路段迴 車，而違反道路交通安全規則肇事致人受傷之事實。 5 告訴人之臺安醫院診斷證 明書 證明告訴人受有如犯罪事實 所示傷害之事實。 6 現場監視器畫面光碟、翻 拍畫面，及本署勘驗筆錄 證明被告在禁止左轉路段突 然迴車，因而與告訴人發生碰撞之事實。 
二、按汽車迴車時，應依下列規定：三、禁止左轉路段，不得迴
　　車；且本規則所稱之汽車，包括機車在內，道路交通安全規
    則第106條第3款及第2條第1款分別訂有明文。被告騎乘機車
    自應注意遵守上開規定，依前揭道路交通事故調查報告表㈠
    顯示，案發當時天候晴、日間自然光線、路面乾燥無缺陷、
    道路無障礙物、視距良好，並無任何不能注意之情形，竟疏
    未注意因而肇事，致告訴人受傷，顯有過失。本案事故之發
    生，既因被告上開過失行為所致，則與告訴人受傷間，自具
    有相當因果關係，是被告之犯嫌應堪認定。
三、核被告所為，係犯刑法第284條前段之過失傷害罪嫌。被告
　　於肇事後留在現場，於據報前往現場之警員尚未查知何人為
    駕車肇事之人前，坦承其為肇事者不逃避而接受調查，有臺
    北市政府警察局道路交通事故肇事人自首情形紀錄表可參，
    已合於刑法第62條前段所定對於未發覺之犯罪自首而接受裁
    判之要件，請審酌依該條規定減輕其刑。
四、依刑事訴訟法第251條第1項提起公訴。
　  此　致
臺灣臺北地方法院
中　　華　　民　　國　 111　　年　　7 　　月　　29　　日
                              檢　察　官  黃冠中
本件正本證明與原本無異
中　　華　　民　　國　 111　　年　　8 　　月　　11　　日
                              書　記　官  呂佳恩
附錄本案所犯法條全文
中華民國刑法第284條
因過失傷害人者，處 1 年以下有期徒刑、拘役或 10 萬元以下
罰金；致重傷者，處 3 年以下有期徒刑、拘役或 30 萬元以下
罰金。